臺灣屏東地方法院刑事判決　　　　　94年度簡上字第107號
上　訴　人　臺灣屏東地方法院檢察署檢察官
被　　　告　丁○○
上列上訴人因被告竊盜案件，不服本院刑事庭94年度簡字第740
號，中華民國94年7 月14日刑事簡易判決（檢察官聲請簡易處刑
案號：台灣屏東地方法院檢察署94年度速偵字第76號）提起上訴
，暨移送併辦（台灣屏東地方法院檢察署94年度偵字第3117號、
第3293號），本院管轄第二審合議庭，認為應適用通常程序審判
，自為第一審判決，判決如下：
    主  文
原判決撤銷。
丁○○連續於夜間侵入住宅竊盜，處有期徒刑壹年貳月。
    事 實 及 理 由
一、構成犯罪事實：
  (一)丁○○前於民國93、94年間因竊盜及偽造文書等案件，經法
    院判處拘役55日、有期徒刑3 月確定，拘役部分於94年5 月
    1 日執行完畢（不構成累犯），猶不知警惕，竟基於為自己
    不法所有之概括犯意，連續為下列行為：
  1.於94年2 月2 日12時許，途經屏東縣新園鄉○○路89號乙○○○住處前時，因見該處大門未鎖，遂侵入上開住宅（侵入
    住宅部分未據告訴），竊取乙○○○使用之其女兒丙○○烏
    龍郵局存摺及印章，得手後，復基於行使偽造提款單及意圖
    為自己不法所有之概括犯意，先後於同年月3 日上午8 時許
    及同年月14日下午2 時許，前往該郵局，在郵政存簿儲金提
    款單上分別書立提領新台幣（下同）11萬元及30萬元，並蓋
    上丙○○印章，偽造丙○○提款單，嗣先後持上開提款單及
    丙○○上開存摺，向烏龍郵局提領上開存款，使該郵局人員
    林大澤陷於錯誤而分別交付11萬元及30萬元，合計41萬元，
    足以生損害於郵局對客戶存款管理之正確性及丙○○。
  2.復於94年6 月1 日19時55分許，夜間侵入劉許金厘在屏東縣
    東港鎮○○里○○路7 之8 號住宅內，竊取其所有置次於客
    廳抽屜內之硬幣9 枚，計137 元，得手後欲離開現場時，為
    劉許金厘發現，報警當場查獲，並扣得所竊得之硬幣137 元
    。
  3.再於94年7 月2 日上午7 時許，行經屏東縣新園鄉○○路
    146 號甲○○住處時，因見其大門未上鎖，遂侵入上開住宅
    內，竊取甲○○所有之BENQ手機1 台（含0000000000號SIM
    卡），得手後欲離開現場時，為甲○○發覺，當場查獲。
  (二)案經屏東縣警察局東港分局報由台灣屏東地方法院檢察署檢
    察官聲請簡易判決處刑及移送併辦。
二、認定犯罪事實所根據的證據及理由：
  (一)前述犯罪事實，被告丁○○在警察局、檢察官訊問時及本院
    審理中均已經自白明確。
  (二)前項自白，核與被害人劉許金厘、乙○○○、甲○○於警察
    局陳述之情節相符，並有贓物保領結書2 紙、扣押筆錄、扣
    押物品目錄表、郵政存簿儲金提款單2 張及現場照片、錄影
    照片多幀可參。
  (三)是依上開證人及被害人指述內容及卷附之各項文書、證物等
    補強證據已足資擔保被告於本院調查、審理中所為之上開任
    意性自白之真實性，按據刑事訴訟法第156 條之規定，自得
    據被告前開任意性自白及各該補強證據，採信被告任意、真
    實之自白，認本件事證明確，被告犯行洵堪認定，應予依法
    論科。
三、撤銷改判的理由：
  (一)撤銷原判決的理由：
    原判決對於屬聲請簡易判決處刑效力所及而未於處刑書中
    明之「構成犯罪事實欄(一)、1.及3.」部分，不及審酌，自有
    未洽。
  (二)自為判決的論罪科刑理由：
    1.核被告丁○○就構成犯罪事實欄(一)1.之行為，係犯刑法第
      320 條第1 項普通竊盜罪、第216 條、第210 條行使偽造
      私文書罪、第339 條第1 項詐欺取財罪。就構成犯罪事實
      欄(一)2.之行為，係犯刑法第321 條第1 項第1 款於夜間侵
      入住宅竊盜罪。就構成犯罪事實欄(一)3.之行為，係犯刑法
      第320 條第1 項之普通竊盜罪。
    2.被告丁○○前揭3 次竊盜（1 次於夜間侵入住宅竊盜、2
      次普通竊盜）、2 次行使偽造私文書、2 次詐欺取財之犯
      行，時間緊接，方法相同，觸犯構成要件相同之罪名，顯
      係分別基於概括犯意為之，應分別依連續犯規定各論以加
      重竊盜、偽造私文書及詐欺取財罪。被告偽用印為偽造私
      文書行為之一部，其偽造私文書後進而行使，其偽造行為
      為行使行為吸收，均不另論罪。被告所犯上開連續行使偽
      造私文書罪，連續詐欺取財罪及連續加重竊盜罪間，有方
      法結果之牽連關係，依刑法第55條規定應從一重之連續於
      夜間侵入住宅竊盜罪處斷。
    3.檢察官雖僅就構成犯罪事實欄(一)2.部分之犯罪行為聲請簡
      易判決處刑，餘者未於處刑書中敘及，但連續犯為裁判上
      一罪，檢察官就犯罪事實一部聲請簡易判決處刑，依刑事
      訴訟法第267 條規定，其效力及於全部，法院自屬有權全
      部審判。
    4.爰審酌被告有竊盜、偽造文書等前科，正值青壯年且為人
      母親，不思己力賺取所需，好逸惡勞，被告多次竊取他人
      財物、惡性重大，惟於本院審理時均已坦承犯行，犯罪後
      態度良好等一切情狀，量處如主第二項文之記載（原審審
      理之範圍較少，檢察官移送併辦之後，本院審理之範圍較
      多，自應量處較原審為重之刑）。
    5.按檢察官聲請以簡易判決處刑之案件，經法院認為有第
      451 條之1 第4 項但書之情形者，應適用通常訴訟程序審
      判之，刑事訴訟法第452 條定有明文。另按對於簡易判決
      之上訴，準用刑訴法第3 編第1 章及第2 章之規定，管轄
      第二審之地方法院合議庭受理簡易判決上訴案件，應依通
      常程序審理。其認案件有刑事訴訟第452 條之情形者，應
      撤銷原判決，逕依通常程序為第一審判決，法院辦理刑事
      訴訟簡易程序案件應行注意事項第14項亦定有明文。本件
      檢察官聲請簡易判決處刑意旨未就被告上述犯罪事實欄(一)
      1.及3.連續行使偽造私文書及普通竊盜犯行一併聲請本院
      以簡易判決處刑，而刑法第321 條第1 項第1 款之於夜間
      侵入住宅竊盜罪，法定最輕本刑為有期徒刑六月，且被告
      有竊盜、偽造文書前科且連續多次竊盜犯行，應依法加重
      其刑，自不得對被告宣告緩刑或量處得易科罰金之有期徒
      刑6 月，足認本件不合刑事訴訟法第449 條所定得以簡易
      判決處刑之案件，而有刑事訴訟法第451 條之1 第4 項但
      書第1 款之情形，故依前揭規定，應由本院合議庭準用同
      法第369 條第2 項規定適用第一審通常程序而為之第一審
      通常程序判決，被告自得就本判決提起上訴
四、適用法律之依據：
    (一)刑事訴訟法第455 條之1 第3 項、第369 條第1 項前段、
      第299條第1項前段。
    (二)刑法第56條、第55條、第321 條第1 項第1 款、第210 條
      、第216 條、第339 條第1 項。
    (三)罰金罰鍰提高標準條例第1 條前段。
中　　華　　民　　國　　94　　年　　11　　月　　 4　　日
            臺灣屏東地方法院刑事第二庭
                         審判長 法  官   羅森德
                                法  官   蘇碧珠
                                法  官   陳松檀
以上正本證明與原本無異。
如不服本判決應於收受本判決送達後十日內向本院提出上訴書狀
，其未敘述上訴理由者，並得於提起上訴後十日內向本院補提理
由書狀（均須按他造當事人之人數附繕本）「切勿逕送上級法院
」
                                書記官  滕一珍
中　　華　　民　　國　　94　　年　　11　　月　　7 　　日
附錄本案論罪科刑法條全文：
